臺灣新北地方法院板橋簡易庭小額民事判決
　　　　　　　　　　　　　　　　　　110年度板小字第551號

原　　　告　搜秀網路行銷有限公司高雄分公司

法定代理人　臺芳蘭　
訴訟代理人　陳盈娟　
被　　　告　諭律國際企業諮詢管理顧問有限公司

法定代理人　王冠斌　


上列當事人間請求給付服務費事件，本院於民國110年10月7日言
詞辯論終結，判決如下：
    主  文
被告應給付原告新臺幣捌萬貳仟陸佰捌拾元，及自民國一百一十
年十月八日起至清償日止，按週年利率百分之五計算之利息。
訴訟費用新臺幣壹仟元由被告負擔。
本判決得假執行。
    事實及理由
一、原告主張：
（一）兩造前於民國107 年5 月21日簽訂網站優化服務委託合約
      （下稱系爭合約），約定由原告為被告提供網站優化服務
      3 年至110 年5 月20日止，服務費用共計新臺幣（下同）
      224,910 元，被告於簽約時先給付其中29,988元為簽約金
      ，剩餘之194,922 元則以每月為1 期，分為36期，每期最
      高請款金額5,415 元，依系爭合約第1 條第3 項載明之指
      定字及非指定字方案，「合約起算後乙方未能達成上述排
      名目標，仍依各組關鍵字達成排名目標之比例，向甲方請
      領關鍵字服務費用」。原告每月初會附書面請款明細資料
      ，被告也可隨時上網查詢排名成效，足見確實有達成關鍵
      字優化，而被告自109 年2 月開始不付款，依系爭合約第
      5 條第4 項之約定，被告如無故拖延付款，原告在確認已
      完成之關鍵字排名目標後，原告得請求被告給付剩餘期間
      所有服務費；現原告僅就已出帳之服務費共82,680元依約
      請求。為此，依系爭合約之約定，提起本件訴訟等語。並
      減縮聲明為：被告應給付原告82,680元，及自110 年10月
      8 日起至清償日止，按週年利率百分之5 計算之利息。
（二）對被告抗辯之陳述：
    1.所謂網站優化的意思，就是假設輸入關鍵字之後，所出現
      的非廣告以外的前十筆，會看到被告公司的網站。關於被
      告所主張原告沒有履行，此部分於陳報狀有回應，被告有
      對原告公司負責人提起刑事詐欺告訴，後來已被地檢署為
      不起訴處分。
    2.依照陳報狀聲證三，通知客戶的時候，都有請被告去查詢
      排名，客戶可以隨時去輸入關鍵字查詢，且通知信件也有
      提出，如果對於系統排名跟客戶查到的不同，可以跟原告
      反應，但被告自始並沒有向原告反應有何意見，就是不給
      付服務費甚至在調解的時候，也只是說原告詐騙，不願意
      給付服務費，並沒有就優化部分提出意見。
    3.免費的網站有製作，功能上是要看被告要或不要，合約上
      是記載客戶對於網站的需求，網站跟客戶確認沒問題後才
      會上線，才會進行優化最後才跟被告收費，但被告停止支
      付的情形下，原告就不會繼續提供服務。
    4.被告傳喚之待證事實，似乎只是想證明業務人員是否承諾
      過要讓公司營收增加，但其實這只是業務招攬的術語，實
      際上並無法保證是否真的可以增加收入。
二、被告則以：
（一）服務內容第3 條第1 項，指定字方案下，所稱第一組關字
      ，排行第1-10名，所稱之排名，以何為定義? 原告是否有
      該條件，請原告提供排名依據，如無法證明，請其返還每
      月收取2,550 元之費用。服務內容第3 條第2 項，非指定
      字方案下，同上理由，如原告無法證明，亦應返還期間收
      取之費用。
（二）原告業務人員稱可增加營業收入，惟於服務期間，被告多
      次請其改善系統時，常常找不到人及無法及時處理，故其
      招攬人遲至本公司拒絕給付服務費，再至本公司作檢討修
      正會議，然被告基於信任同意支付希望能改善，但仍無改
      善，故本公司拒絕再給付，並希望聲請傳喚該業務員，以
      釐清事實。
（三）被告所稱第2 點，同意免費製作之事項，被告未看到，原
      告所稱製作之內容為何? 請原告列舉及指出該內容為何?
      關於口碑行銷部分，被告亦未獲悉原告所服務之內容，請
      原告應提供（一）每單位主動發文至少10篇。（二）每單
      位回覆文合計50則。（三）規劃發文主題。（四）曝光至
      各大討論區。之相關證據。
（四）有關於優化的工具方法為何，是否涉及用不正當的方法進
      行優化，因為網路上有網路爬蟲器就在做網路攻擊、網路
      排擠商有人在質疑此部分。所以我方認為的優化，並不是
      空泛的由原告提出的資料就認定有沒有達到排除廣告後的
      前十筆，另外，YAHOO 、臺灣GOOGLE也沒有提出資料，被
      告有請原告承辦人員到被告公司開會，這就是針對優化部
      分的反應，並不是原告所主張，被告沒有反應。今日書狀
      第二頁就是傳喚原告業務人員到場。待證事實是業務人員
      曾經承諾會增加收入、排序、免費服務內容，但實際上並
      沒有達到。且被告是停止給付，而不是拒絕給付，有支付
      部分款項，不是完全沒有支付。免費網站有施作，但不應
      因附帶條件而影響主要條件。意思是被告有另外要求原告
      提出的服務，原告並沒有履行免費只是條件之一，不代表
      不用做。
（五）業務人員所提供說明合約的內容跟最後執行的內容是不一
      致的，業務人員承諾公司會履行合約內容，可是原告卻說
      業務人員所說的是抽象的、空洞的，所以有傳訊原告業務
      人員到庭作證的必要等語，資為抗辯。並聲明：原告之訴
      駁回。
三、法院之判斷：
（一）原告主張兩造前於107 年5 月21日簽訂系爭合約，約定由
      原告為被告提供網站優化服務3 年至110 年5 月20日止，
      被告自109 年2 月開始不付款，依系爭合約第5 條第4 項
      之約定，被告如無故拖延付款，原告在確認已完成之關鍵
      字排名目標後，原告得請求被告給付剩餘期間所有服務費
      即84,582元被告等情，業據其提出系爭合約、109 年2 月
      至110 年5 月未給付服務費明細、107 年5 月至109 年1
      月已給付服務費明細、電子郵件、債權計算式暨關鍵字請
      款明細為證，且為被告所不爭執，堪信為真。至原告主張
      其依約得請求被告給付已出帳之服務費82,680元，則為被
      告所否認，並以前詞置辯，經查：
（二）按委任者，謂當事人約定，一方委託他方處理事務，他方
      允為處理之契約，民法第528 條定有明文。次按當事人主
      張有利於己之事實者，就其事實有舉證之責任，民事訴訟
      法第277 條前段亦有明文。又按原告對於自己主張之事實
      已盡證明之責後，被告對其主張，如抗辯其不實並提出反
      對之主張者，則被告對其反對之主張，亦應負證明之責，
      此為舉證責任分擔之原則（最高法院18年上字第2855號判
      例意旨參照）。
（三）依系爭契約第1 條第3 項約定：「1.指定字方案：下列1
      組關鍵字（企業併購顧問），於中文繁體台灣Yahoo 搜尋
      引擎或中文繁體台灣google搜尋引擎達成1 至10名，每月
      服務費2,550 元。2.非指定字方案：下列7 組關鍵字（勞
      資糾紛處理、藝術品拍賣市場、企業整併顧問、勞資會議
      、企管顧問公司、運動經紀、不當勞動行為），於中文繁
      體台灣Yahoo 搜尋引擎或中文繁體台灣google搜尋引擎任
      3 組達成前10筆（名次）之排名目標。本方案條件，乙方
      （即原告）服務費用每月以3,400 元（未稅）為計算基礎
      。若合約起算後乙方未能達成上述排名目標，仍依各組關
      鍵字達成排名目標之比例，向甲方（即被告）請領關鍵字
      服務費用」，第4 條第1 、2 項約定：「本合約簽定時，
      甲方需支付本案服務費之簽約金共29,988元，作為乙方前
      期網站優化費用。其餘尾款共194,922 元，分36期給付，
      1 個月為1 期，每期最高請款金額5,415 元」、「每次實
      際請款金額，當依乙方達成上述關鍵字排名目標之組數，
      及各關鍵字每期達成之天數的比例向甲方請款。請款金額
      將依乙方每月提供之各關鍵字排名日報表來計算，甲方收
      到乙方請款要求，應於當月25號前匯款或開立即期支票支
      付乙方費用。」，第5 條第6 項約定：「若甲方對當日排
      名有異議時，請於當日乙方上班時間早上09：00至下午06
      ：00前，向乙方反應，以利雙方進行線上釐清校對。若未
      於上述時間反應，視同甲方同意當日排名之正確性。」，
      被告雖抗辯原告並未依被告要求進行關鍵字優化，然依原
      告每月提供之各關鍵字排名請款明細，足見原告每月確有
      達成關鍵字優化，再者，被告既未依系爭合約第5 條第6
      項之約定，於接獲各關鍵字排名日報表後向原告反應，復
      未具體指出及舉證證明原告製作之排名日報表之內容有何
      與事實不符之處，被告前揭所辯，自無可採。
（四）至被告辯稱原告業務人員稱可增加營業收入，業務人員所
      提供說明合約的內容跟最後執行的內容是不一致的，業務
      人員承諾公司會履行合約一節，並未舉證以實其說，被告
      此部分主張亦不足採。末被告聲請傳喚原告業務人員為證
      人部分，其主張待證事實為系爭契約內容，然雙方就系爭
      契約內容既已以書面為明文記載，被告復未能釋明該業務
      人員於招攬契約時有何與書面契約內容不符之約定或保證
      ，則其此部分調查證據之聲請，並無必要，併此敘明。
四、末按遲延之債務，以支付金錢為標的者，債權人得請求依法
    定利率計算之遲延利息。給付無確定期限者，債務人於債權
    人得請求時，經其催告而未為給付，自受催告時起，負遲延
    責任。其經債權人起訴而送達訴狀，或依督促程序送達支付
    命令，或為其他相類之行為者，與催告有同一之效力，民法
    第233 條第1 項、第229 條第2 項分別定有明文。本件原告
    請求被告給付之服務費，係以支付金錢為標的，而被告自陳
    已收受原告變更聲明後之陳報狀，但日期不確定等語，原告
    則同意以言詞辯論期日之翌日作為利息起算日，故原告請求
    被告給付自110 年10月8 日起至清償日止，按週年利率百分
    之5 計算之利息，併應准許。
五、綜上所述，原告依系爭契約之約定，請求被告給付82,680元
    及自110 年10月8 日起至清償日，按週年利率百分之5 計算
    之利息，為有理由，應予准許。
六、本件事證已臻明確，兩造其餘之攻擊防禦方法及所提證據，
    於判決結果不生影響，爰不一一論列，併此敘明。
七、本件係適用小額訴訟程序所為被告敗訴之判決，依民事訴訟
    法第436 條之20規定，應依職權宣告假執行，並確定本件訴
    訟費用額為原告已繳納之第一審裁判費1,000 元，由被告負
    擔。
中    華    民    國    110    年    10    月    28   日
                  臺灣新北地方法院板橋簡易庭
                          法  官  陳怡親
以上為正本係照原本作成。
如不服本判決，應於送達後20日內，向本院提出上訴狀並表明上
訴理由，如於本判決宣示後送達前提起上訴者，應於判決送達後
20日內補提上訴理由書（須附繕本）。
中    華    民    國    110    年    10    月    28   日
                          書記官  劉芷寧